【裁判字號】    89,簡上,185
【裁判日期】    900404
【裁判案由】    傷害
【裁判全文】
臺灣彰化地方法院刑事判決                        八十九年度簡上字第一八五號
    上  訴  人
    即  被  告  丙○
                甲○○
右列上訴人因傷害案件，不服本院八十九年度員簡字第六一號八十九年七月三十一日
第一審判決（聲請案號：八十八年度偵字第九八三０號），本院管轄第二審合議庭依
通常程序審理，判決如左︰
    主  文
原判決關於甲○○部分撤銷。
甲○○無罪。
其他上訴駁回。
    事  實
一、丙○與乙○○○原均係新光人壽保險公司同事，於民國八十八年四月十日上午七
    時許，在彰化縣埔心鄉○○路○段九十四號丙○住處，二人因就公司事務發生齟
    齬，丙○竟基於傷害之犯意而與乙○○○拉扯互毆，致乙○○○受有下唇撕裂傷
    六公分、左上臂擦挫傷二Ｘ一公分、左手指擦挫傷及左手掌擦挫傷二Ｘ三公分之
    傷害。
二、案經乙○○○訴請臺灣彰化地方法院檢察署檢察官偵查起訴。
    理  由
壹、被告丙○部分：
一、右開事實，業據告訴人乙○○○指訴綦詳，核與證人即到場處理之彰化縣警察局
    溪湖分局埔心分駐所警員陳家振之證稱情節相符，即被告丙○於偵查中亦供承：
    「他（按指告訴人乙○○○）在打我時，我可能有反擊」等語在卷，均徵被告丙
    ○確有毆打告訴人乙○○○之犯行，此外復有告訴人乙○○○之驗傷診斷書一紙
    在卷可稽，事證明確，被告丙○傷害犯行應堪認定。
二、核被告丙○所為，係犯刑法第二百七十七條第一項之傷害罪。原審判決據以論罪
    科刑，判處拘役伍拾日，並諭知易科罰金之折算標準，核無不當，上訴人即被告
    丙○空言否認犯行指摘原判決量刑不當，聲請撤銷原判決云云，為無理由，此部
    分應駁回其之上訴。
貳、被告甲○○部分：
一、按對於簡易判決之上訴，準用刑事訴訟法第三編第一章及第二章之規定。管轄第
    二審之地方法院合議庭受理簡易判決上訴案件，應依通常程序審理，其認案件有
    刑事訴訟法第四百五十二條之情形者，應撤銷原判決，逕依通常程序為第一審判
    決，法院辦理刑事簡易程序案件應行注意事項第十四點定有明文，合先敘明。
二、公訴意旨略以被告甲○○於右揭事實欄所列時地獲其母丙○電話通知返家後，亦
    基於傷害之故意，拉扯並毆打乙○○○受傷，因認被告甲○○涉有刑法第二百七
    十七條第一項之傷害罪嫌等語。
三、按犯罪事實應依證據認定之，無證據不得推定其犯罪事實，又不能證明被告犯罪
    者，應諭知無罪之判決，此於刑事訴訟法第一百五十四條及同法第三百零一條第
    一項分別定有明文。公訴意旨認被告涉犯傷害罪嫌係以告訴人乙○○○指訴及被
    告甲○○之供承為主要論據，固非無見，惟訊據被告甲○○則堅決否認有何傷害
    犯行，辯稱：「伊當時接獲母親丙○電話通知到場時，告訴人乙○○○已坐於車
    內，警員則站於伊與告訴人車輛中間隔開伊等二人，伊僅出手要拉乙○○○出來
    ，然並未毆打乙○○○」等語。經查：（一）被告甲○○自偵查以迄審理中均未
    坦承其有出手毆打乙○○○之行為，此有偵查及本院審理筆錄可參，起訴書所載
    被告甲○○坦承不諱乙詞，容有誤會，是本件就被告甲○○起訴部分，公訴意旨
    所據應僅為告訴人乙○○○之唯一指訴，應予敘明。（二）本件告訴人乙○○○
    除指訴被告甲○○出手毆打外，其於偵查中恲同指訴在場之證人即被告甲○○之
    弟吳泓毅當時亦有手推告訴人頭部撞牆乙節，然此部分除與現場處理之警員陳家
    振供證情節不符外，復經檢察官以告訴人所訴乏據而為不起訴處分，有臺灣彰化
    地方法院檢察署檢察官不起訴處分書乙件在卷可考，足見告訴人與被告丙○互毆
    成傷後，對於其後趕到之甲○○、吳泓毅兄弟二人之傷害指訴非無瑕庛而不能盡
    信。（三）再本件之警員陳家振獲報前來處理時，被告丙○及告訴人乙○○○互
    毆已畢，二人均有受傷，嗣證人吳泓毅先行趕至而與乙○○○在門口爭吵，警員
    陳家振聞聲衝出，告訴人乙○○○則坐於車內欲啟動車輛離去，其後被告甲○○
    始到，然當時警員陳家振已立於告訴人乙○○○車外，擋在中間隔開告訴人與被
    告甲○○雙方，被告甲○○、吳泓毅兄弟二人雖有伸手自警員陳家振腋下空隙欲
    抓告訴人下車之行為，惟警員陳家振均未見到被告甲○○有出手毆打乙○○○之
    舉等情，業據證人陳家振及吳泓毅供證在卷，核與被告甲○○所辯情節大致相符
    ，是本件告訴人乙○○○之前與被告丙○互毆受傷後欲駕車離去時，雖遭其後趕
    到之被告甲○○出手要拉扯下車，然當時告訴人乙○○○既已坐於車內，車外復
    有警員擋於中間，被告甲○○與告訴人二者間顯有相當距離，且被告甲○○僅係
    自警員腋下空隙伸手要拉乙○○○下車，衡情因此造成告訴人受傷之可能性應屬
    不大，除有其他事證外，自不能因此遽認告訴人之傷勢亦係遭被告甲○○之拉扯
    動作所致，而告訴人乙○○○之指訴因有瑕疵非能盡信，已如上述，此外復查無
    其他積極證據足資證明被告甲○○有何上開傷害犯行，揆諸首開說明，被告甲○
    ○傷害罪行殊嫌乏據而不能證明，原審判處被告甲○○傷害罪刑部分，尚有未洽
    ，被告甲○○據為上訴，非無理由，原判決就此部分應予撤銷改判，依法諭知無
    罪之判決。
據上論斷，應依刑事訴訟法第四百五十五條之一第一項、第三項、第三百六十八條、
第三百六十九條第一項前段、第三百六十四條、第四百五十二條、第三百零一條第一
項，判決如主文。
本案經檢察官黃鼎鈞到庭執行職務。
中    華    民    國      九十      年      四      月        四        日
                              臺灣彰化地方法院刑事第二庭
                                        審判長法官    林  欽  章
                                        法      官    李  水  源
                        法      官    紀  佳  良
右正本證明與原本無異。
如不服本判決，應於判決送達後十日內向本院提出上訴狀（須附繕本）。
告訴人或被害人對於判決如有不服具備理由請求檢察官上訴者，其上訴期間之計算係
以檢察官收受判決正本之日期為準。
被告丙○部分不得上訴。
                                        法院書記官    謝  鈴  玉
中    華    民    國      九十      年      四      月        九        日


司法院資訊處製作；財團法人民間司法改革基金會備份。
